【裁判字號】    89,台上,6060
【裁判日期】    891012
【裁判案由】    違反槍砲彈藥刀械管制條例等罪
【裁判全文】
最高法院刑事判決                              八十九年度台上字第六○六○號
    上  訴  人  甲○○
右上訴人因違反槍砲彈藥刀械管制條例等罪案件，不服台灣高等法院台中分院中華民
國八十七年七月二十一日第二審判決（八十七年度上訴字第三六七號，起訴案號：台
灣台中地方法院檢察署八十六年度偵字第一六七九三號），提起上訴，本院判決如左
：
    主  文
原判決關於未經許可，無故寄藏手槍部分撤銷，發回台灣高等法院台中分院。
其他上訴駁回。
    理  由
一發回部分：
本件原判決認定上訴人甲○○未經許可，於民國八十四年五月間，在台中縣清水鎮○
○路某處，受其友人陳鴻峰（已於八十四年七月四日死亡）委託，代為寄藏保管具有
殺傷力之美國 BERETTA廠製造、九厘米口徑之制式半自動手槍（槍枝管制編號000
0000000號）一支、九厘米制式子彈十二顆、○‧三八吋口徑制式子彈一顆及
其他可發射子彈具有殺傷力之仿奧地利  CLOCK 廠半自動手槍製造之改造玩具手槍一
支（槍枝管制編號0000000000號）、仿轉輪手槍製造之改造玩具手槍一支
（槍枝管制編號0000000000號）後，將之先後藏放在台中縣清水鎮○○路
一二五號其住處附近之空屋及台中市○○區○○路二段六一八號野崎自動車修配廠內
，嗣於八十六年八月七日凌晨一時許，為警查獲等情。因而撤銷第一審之判決，改判
仍論處上訴人未經許可，無故寄藏手槍罪刑，並應於刑之執行完畢或赦免後，令入勞
動場所強制工作，期間三年，固非無見。
惟查：犯槍砲彈藥刀械管制條例第十九條第一項所列舉之罪，須依個案情節，審酌對
行為人宣告保安處分，確與行為人所為行為之嚴重性、行為人所表現之危險性，及對
於行為人未來行為之期待性相當，而符合憲法第二十三條所定之比例原則，始得適用
該條項規定宣告適當期間之保安處分（司法院大法官釋字第四七一號解釋意旨參照）
。本件原判決理由係以上訴人未經許可無故寄藏制式手槍及子彈，認有諭知強制工作
之必要，而逕依刑法第二條第二項規定，適用上開條例第十九條第一項宣告應於刑之
執行完畢或赦免後，令入勞動場所強制工作，其期間為三年，並未依個案情節，具體
說明其如何斟酌上訴人行為之嚴重性、主觀之社會危險性，認有宣付強制工作，以達
預防矯治目的必要，自有判決不備理由之違法。上訴意旨指摘原判決不當，非無理由
，應認有發回更審之原因。
二駁回部分：
查刑事訴訟法第三百七十六條所列各罪之案件，經第二審判決者，不得上訴於第三審
法院，法有明文。本件賭博部分，原審係依刑法第二百六十八條論處罪刑，核屬刑事
訴訟法第三百七十六條第一款之案件。依首開說明，既經第二審判決，自不得上訴於
第三審法院，上訴人竟復提起上訴，顯為法所不許，此部分應予駁回。
據上論結，應依刑事訴訟法第三百九十七條、第四百零一條、第三百九十五條前段，
判決如主文。
中      華      民      國    八十九    年      十      月     十二     日
                              最高法院刑事第十二庭
                                  審判長法官  陳  炳  煌
                                        法官  陳  正  庸
                                        法官  陳  世  雄
                                        法官  徐  文  亮
                                        法官  張  春  福
      右正本證明與原本無異
                                              書  記  官
中      華      民      國    八十九    年      十      月     十七     日


司法院資訊處製作；財團法人民間司法改革基金會備份。
